臺灣高等法院刑事判決　　　　　　　　　　　　　九十一年度上易字第一三九一號
　　上　訴　人
　　即　被　告　甲○○
右上訴人因竊盜等案件，不服臺灣板橋地方法院九十年度易字第三三四七號，中華民
國九十一年三月四日第一審判決（起訴案號：臺灣板橋地方法院檢察署九十年度偵字
第一二一三０號、第一四五三六號、九十年度偵緝字第一一三九號）提起上訴，本院
判決如左：
    主  文
原判決關於毀損部分撤銷。
甲○○損壞他人機車之儀表面板玻璃，足以生損害於他人，處拘役伍拾日，如易科罰
金，以參佰元折算壹日。
其他上訴駁回。
    事  實
一、甲○○前因傷害案件，經台灣板橋地方法院以九十年度易字第一二九九號判處拘
    役五十日確定，於民國（下同）九十年九月二十四日執行完畢（不構成累犯）。
    猶不知悔改，復意圖為自己不法之所有，並基於概括之犯意，先於九十年二月十
    日二十二時許，在臺北縣五股鄉○○路某處之友人住處，竊取丙○○所有而置放
    於該處之蘆洲市農會提款卡一枚，其見上開提款卡之密碼記載於該提款卡之封套
    上，復萌生意圖為自己不法之所有，旋於同日二十四時許，前往設於臺北縣蘆洲
    市○○街之蘆洲市農會灰  分行之自動櫃員機，接續三次將所竊得之上開提款卡
    插入該自動櫃員機內，並鍵入密碼，致該自動櫃員機依其設定之系統認持卡之甲○○係存戶丙○○或經其授權提款之人，以此不正方法使該自動櫃員機先後分別
    交付新臺幣（下同）一千元、二千元及一千元，共取得四千元。嗣甲○○仍承同
    一之竊盜犯意，於九十年七月二十七日凌晨一時許，在臺北縣蘆洲市○○街七十
    一巷三十一號前，利用乙○○疏未將機車鑰匙取下之機會，竊取乙○○所有車牌
    號碼ＱＦＩ─七九三號輕型機車乙部，得手供已代步之用。嗣於九十年八月二日
    二十三時十分許，甲○○騎乘上開機車，行經臺北市士林區重陽橋機車引道處，
    為警查獲。
二、甲○○與丙○○間前曾因涉訟而結怨，於九十年三月二十三日十八時三十分許，
    在臺北縣蘆洲市○○○道二十八號警衛室前，適見丙○○所有車牌號碼ＰＹＫ─
    ○七一號輕型機車停放在該處，竟基於毀損之犯意，以手敲擊損壞丙○○所有該
    機車之儀表面板玻璃，適為站立於其住處三樓陽台之丙○○目擊，經下樓責問，
    因而發生爭執，甲○○竟另基於傷害之犯意，出手毆打丙○○之頭部，並以腳踢
    其身體，致丙○○受有左頰挫傷瘀腫二Ⅹ二公分之傷害。
三、案經丙○○訴由臺北縣政府警察局蘆洲分局移請臺灣板橋地方法院檢察署檢察官
    偵查，暨臺北市政府警察局士林分局移請臺灣士林地方法院檢察署檢察官呈請臺
    灣高等法院檢察署檢察長移由臺灣板橋地方法院檢察署檢察官併案偵查起訴。
    理  由
一、上訴人即被告甲○○經合法傳喚無正當之理由而不到庭，爰不待其陳述逕行判決
    ，合先敘明。
二、訊據上訴人即被告甲○○於警訊、偵查中及原審法院審理時供承有於右揭時地竊
    取告訴人丙○○所有之提款卡及被害人乙○○所有之機車，並以竊得之該提款卡
    前往上述銀行持續提領計四千元，暨於右開時地毀損告訴人丙○○所有右述機車
    之儀表面板玻璃及出手毆傷告訴人丙○○等事實，核與告訴人丙○○及被害人乙○○二人分別於警訊及偵查中指述之情節大致相符，並有告訴人丙○○受有上述
    傷害之診斷證明書乙紙，被害人乙○○出具之贓物認領保管收據乙紙、蘆洲市農
    會灰分行之監視錄影帶一卷、翻拍影帶畫面相片二幀、蘆洲市農會帳號一三○
    三二一─00000000號帳戶存摺影本乙份及告訴人丙○○所有上述機車受
    損照片四幀等附卷可稽，至被告甲○○雖於原審法院審理時另辯稱上開提款卡係
    告訴人丙○○之子曹偉銘、曹文彬帶人至丙○○之住處偷竊，伊僅係在友人曾信
    德住處床下發現，因好奇而取走領款云云，此經原審法院多次傳喚告訴人丙○○
    及曹文彬，雖均未到庭，然查若該提款卡係告訴人丙○○之子曹偉銘及曹文彬等
    人所竊取，則其目的應係為供提領款項花用，且僅一區區卡片，極易藏放，又豈
    有任意將該提款卡藏放於他人床舖底下之理，況查被告既自承擅自取走告訴人丙○○所有之提款卡，並持以提款，其主觀上顯有為自己不法所有之意圖，亦難解
    其竊取他人財物之犯行，核其所為仍與竊盜之構成要件相當。至自動櫃員機之付
    款方式，係由提款人插入銀行發給之提款卡並輸入原設定密碼後，使自動櫃員機
    依其系統設定得以確認該提款人係有權提款之人後始付款，是銀行皆以提款卡及
    密碼辨識提款人是否有提款之權限。查被告於竊得上開告訴人丙○○所有提款卡
    後，持以前往上述銀行，將該提款卡插入銀行之自動提款機，再依該提款卡封套
    上所載之密碼輸入，使自動櫃員機依其設定之系統認持卡之被告係有權提款之人
    而予付款，被告係基於為自己不法所有之意圖，而以此不正方法由自動付款機取
    得告訴人丙○○之物甚明。又被告毀損告訴人丙○○所有機車之儀表面版玻璃，
    自生損害於告訴人丙○○，事證明確，被告上揭犯行均堪認定。
二、核被告甲○○所為，係犯刑法第三百二十條第一項之竊盜罪、第三百三十九條之
    二第一項之以不正方法由自動付款設備取得他人之物罪、第二百七十七條第一項
    之傷害罪及第三百五十四條之毀損罪。被告先後二次竊盜犯行，時間緊接，手段
    相似，罪名及構成要件相同，顯係基於概括犯意為之，為連續犯，應依刑法第五
    十六條之規定論以一罪，並加重其刑。而其在蘆洲市農會灰  分行同一自動付款
    機提款三次，地點相同，時間緊密相接，顯係基於單一盜領存款之犯意決定分次
    接續提款，在法律評價上應仍屬一行為之接續進行，僅成立一個以不正方法由自
    動付款設備取得他人之物罪。被告所犯竊盜罪與以不正方法使自動付款設備取得
    財物罪間，有方法結果之牽連關係，為牽連犯，應依刑法第五十五條之規定，從
    較重之竊盜罪論斷。被告所犯上開竊盜、傷害罪及毀損罪三罪間，犯意各別，罪
    名互異，應予分論併罰。原審就被告上述毀損犯行予以論罪科刑，固非無見，惟
    查刑法刑法第三百五十四條毀損罪之成立要件，除毀棄、損壞他人之物外，並須
    足生損害於他人或公眾，原審就被告所犯之毀損罪，僅於判決主文載明被告損壞
    他人之物要件，而未併就足生損害於他人之要件予以列明，且於犯罪事實亦未就
    足生損害於告訴人丙○○之事實載明，尚有未洽。是被告雖具狀不服原審此部分
    判決，惟並未提出何上訴理由或到庭陳述，其空言指摘原審此部份判決不當，固
    無理由，惟原判決關於毀損部分既有可議之處，自應由本院予以撤銷改判。爰審
    酌被告之素行、犯罪之動機、目的、手段、告訴人丙○○所有機車毀損之程度及
    犯罪後態度等一切情狀，仍量處拘役伍拾日，如易科罰金，以參佰元折算壹日。
    至原審就被告竊盜及傷害部分，以被告此部份犯行，罪證明確，援引刑法第五十
    六條、第三百二十條第一項、第三百三十九條之二第一項、第二百七十七條第一
    項、第五十五條、第五十一條第五款、第四十一條第一項、第二項及罰金罰鍰提
    高標準條例第一條前段、第二條之規定，並審酌被告前因傷害案件，經台灣板橋
    地方法院以九十年度易第一二九九號判處拘役五十日確定，於九十年九月二十四
    日執行完畢，有臺灣高等法院檢察署刑案紀錄簡覆表在卷足憑，雖不構成累犯，
    然足認其素行非佳，竟為一己之利而為竊盜，並因細故即傷害告訴人丙○○，犯
    罪動機實有可議，其所使用之手段、造成之損害，及於偵審中尚能坦認犯行，犯
    後態度等一切情狀，分別量處有期徒刑六月及三月，並定應執行刑八月及諭知易
    科罰金之折算標準，經核認事用法，並無違誤，被告雖具狀不服原審此部份判決
    ，惟並未提出何上訴理由，其空言指摘原審關於竊盜及傷害部份判決不當，顯無
    理由，應予駁回。
據上論斷，應依刑事訴訟法第三百六十八條、第三百六十九條第一項前段、第三百六
十四條、第三百七十一條、第二百九十九條第一項前段，刑法第三百五十四條、第四
十一條第一項，罰金罰鍰提高標準條例第一條前段、第二條，判決如主文。
本案經檢察官林炳雄到庭執行職務。
中      華      民      國      九十一      年      八    月    十五    日
                              臺灣高等法院刑事第三庭
                                  審判長法  官  張  連  財
                                法  官  李  英  勇
                                        法  官  張  傳  栗
右正本證明與原本無異。
不得上訴。
                                        書記官  秦  慧  榮
中      華      民      國      九十一  年      八      月     十五     日
附錄    本判決論罪科刑法條：
刑法第三百二十條
  意圖為自己或第三人不法之所有，而竊取他人之動產者，為竊盜罪，處五年以下有
  期徒刑、拘役或五百元以下罰金。
  意圖為自己或第三人不法之利益，而竊佔他人之不動產者，依前項之規定處斷。
  前二項之未遂犯罰之。
刑法第三百三十九條之二
  意圖為自己或第三人不法之所有，以不正方法由自動付款設備取得他人之物者，處
  三年以下有期徒刑、拘役或一萬元以下罰金。
  以前項方法得財產上不法之利益或使第三人得之者，亦同。
刑法第二百七十七條
  傷害人之身體或健康者，處三年以下有期徒刑、拘役或一千元以下罰金。
  犯前項之罪因而致人於死者，處無期徒刑或七年以上有期徒刑；致重傷者，處三年
  以上十年以下有期徒刑。
刑法第三百五十四條
  毀棄、損壞前二條以外之他人之物或令致不堪用，足以生損害於公眾或他人者，處
  二年以下有期徒刑、拘役或五百元以下罰金。
